【裁判字號】    90,易,1656
【裁判日期】    900626
【裁判案由】    贓物
【裁判全文】
臺灣臺中地方法院刑事判決                          九十年度易字第一六五六號
    公  訴  人  臺灣台中地方法院檢察署檢察官
    被      告  丙○○
右被告因贓物案件，經檢察官提起公訴 (九十年度偵字第六０三二號），本院判決如
左：
      主  文
丙○○收受贓物，處有期徒刑肆月，如易科罰金，以參佰元折算壹日，緩刑參年。
      事  實
一、乙○○所有車號ＲＸＪ─六六二號機車之車牌一面，於民國 (下同）八十九年十
    二月十六日二十時許，在臺中市○○路一二三號前失竊；而甲○○所有之車號Ｔ
    ＦＮ─二二五號機車車體亦於八十九年九月底以後某日，在臺中市○○路○段二
    三０號前失竊。丙○○明知綽號為「ＡＮＤＹ」之不詳姓名年籍成年男子所持有
    之原車號ＴＦＮ─二五五號機車車體及所懸掛之ＲＸＪ─六六二號車牌，係他人
    失竊之贓物，仍於九十年一月三日十五時許，在東海大學附近之「東海別墅」附
    近，同時收受使用上開機車及車牌，嗣於九十年元月十六日凌晨一時五十五分許
    ，在台中市○○區○○路與安和路口，為警查獲，並扣得上述贓車及車牌。
二、案經臺中市警察局移送臺灣臺中地方法院檢察署檢察官偵查起訴。
      理  由
一、訊據被告矢口否認右揭犯行，辯稱：「機車是我向朋友借的，我不曉得那部機車
    是贓車。」云云，惟查：
１、上開機車及車牌分別係被害人乙○○及甲○○所有，而於右揭時地遭竊之事實，
    業據被害人乙○○及甲○○在警訊中指訴歷歷，並有查詢車輛認可資料、贓物認
    領保管單在卷為憑，當屬可信。
２、被告於右揭時地向上開不詳姓名年籍成年男子借用機車之事實，亦據被告在警訊
    中、在檢察官訊問時及在本院審理時供承在卷，且被告係於右揭時地騎用上開機
    車為警查獲，足認其右揭借用機車情節屬實。
３、被告向他人借用機車騎用，理應向交付機車者取得行車執照，以供交通警察查驗
    之用，且對於交付者之不詳姓名年籍、住居所資料應有相當之認識，與交付機車
    者亦應有相當之聯絡管道，以便日後返還機車及商議有關機車使用事宜，惟被告
    卻無法提出該機車之行車執照及指明交付被告機車者之姓名年籍資料，堪認被告
    應知此部機車係屬來路不明之贓車。
    綜上所述，被告上開辯解無非卸責之詞，不足採信。右揭犯行，事證明確，洵堪
    認定。
二、核被告所為，係犯第三百四十九條第一項之收受贓物罪。被告以一行為收受被害
    人乙○○之機車車牌及甲○○之機車車體觸犯上開數罪名，為想像競合犯，應依
    刑法第五十五條規定，從一重之收受機車車體部分之收受贓物罪處斷。爰審酌被
    告犯罪之動機係為取得代步、智識程度、手段、所生危害及其犯後態度等一切情
    狀，量處如主文所示之刑，以示懲儆。又刑法第四十一條第一項規定已於九十年
    一月十日修正公布，並自九十年一月十二日起生效，被告行為後法律有變更，比
    較新舊法，應依刑法第二條第一項前段之規定，適用對被告較有利之修正後刑法
    第四十一條第一項前段之規定，審酌其身體、教育、職業、家庭之關係，就被告
    所處之有期徒刑，依法諭知易科罰金之折算標準。末查被告未曾受有期徒刑以上
    刑之宣告，有臺灣臺中地方法院檢察署刑案資料查註紀錄表附卷可稽，其因一時
    失慮致罹刑章，經此科刑教訓，當已足資警惕，應無再犯之虞，且其為印尼華僑
    ，現在東海大學華語中心就讀，本院因認前所宣告之刑，以暫不執行為適當，爰
    併予宣告緩刑三年，以啟自新。
三、據上論斷，應依刑事訴訟法第二百九十九條第一項前段、刑法第二條第一項前段
    、第三百四十九條第一項、第五十五條、修正後第四十一條第一項前段、罰金罰
    鍰提高標準條例第一條前段、第二條，判決如主文。
中      華      民      國      九十      年      六      月  二十六    日
                                臺灣臺中地方法院刑事第二庭
                                    法  官  羅  永  安
右正本證明與原本無異。
如不服本判決，應於送達後十日內向本院提出上訴狀（須附繕本），上訴於臺灣高等
法院臺中分院。
                                    書記官
中      華      民      國      九十      年      六      月  二十六    日
附錄本案論罪科刑實體法條文
刑法第三百四十九條第一項
收受贓物者，處三年以下有期徒刑、拘役或五百元以下罰金。


司法院資訊處製作；財團法人民間司法改革基金會備份。
